# Camilo Hernandez

FULL STACK DEVELOPER



Soy un apasionado desarrollador de software con experiencia en el área de programación y análisis de calidad. Durante mi trayectoria profesional, he tenido la oportunidad de trabajar en proyectos desafiantes donde he podido implementar mejoras significativas para diversos sectores aplicando buenas prácticas de programación, técnicas de análisis y escalabilidad. Mi enfoque se centra en brindar resultados de alta calidad y superar las expectativas en cada proyecto en el que participo, será un placer trabajar con ustedes.

## **DATOS DE CONTACTO**

- **\** 312 280 4066
- cami.hertuq0910@gmail.com
- Camilo Hernandez
- https://hertuq0910.github.io/portafoli o-responsive/

# **HABILIDADES Y COMPETENCIAS**

Diseño web	
Javascript	
Ruby on Rails	
Python	
SQL	
NoSOL	
RabbitMQ	
Docker	
HTML - CSS	
NodeJS	
Git - Linux	



# **ESTUDIOS**

# Tecnologo en Análisis y Desarrollo de Sistemas de Información

SENA CDM / ABRIL 2021- ABRIL 2023

## **Bachiller Academico**

Colegio Alejandro Magno / 2019

# **LOGROS ADICIONALES**

#### **SENA**

CONSTRUCCION DE BASES DE DATOS CON MYSQL

JUNIO 2022

APROPIACION DE LOS CONCEPTOS EN CIBERSEGURIDAD

JULIO 2022

DESARROLLO WEB CON PHP

ABRIL 2022

#### **CODIGOFACILITO**

CURSO PROFESIONAL DE GIT

FEBRERO 2023

CURSO PROFESIONAL DE RUBY ON RAILS

FEBRERO 2023

CURSO PROFESIONAL DE JAVASCRIPT

**ABRIL 2023** 

#### **EXPERIENCIA**

#### DESARROLLADOR FULLSTACK

Abril 2023 - Presente | HR SOLUTIONS S.A.S

- Desarrollo de bot con IA y CTX como nuevo producto de venta para la empresa
- Conexión del bot con SAP SuccessFactors para consulta de datos de los clientes.

#### **DESARROLLADOR APRENDIZ (ETAPA PRACTICA)**

Octubre 2022 - Abril 2023 | HR SOLUTIONS S.A.S

- Soporte backend en el portal para los clientes.
- Mejora del sistema de encolamiento de microservicios con RabbitMQ.